臺灣高等法院刑事判決
111年度上訴字第265號
上  訴  人  臺灣桃園地方檢察署檢察官
被      告  徐啓豐


選任辯護人  陳萬發律師
上列上訴人因被告過失致死案件，不服臺灣桃園地方法院109年
度訴字第980號，中華民國110年12月3日第一審判決（起訴案號
：臺灣桃園地方檢察署108年度調偵續字第9號），提起上訴，本
院判決如下：
    主  文
上訴駁回。
    事實及理由
一、經本院審理結果，認第一審以被告徐啓豐（下稱被告）犯刑
    法第276條之過失致死罪，判處有期徒刑6月，且諭知易科罰
    金之折算標準為新臺幣1000元折算1日，並為緩刑2年之宣告
    ，認事用法及量刑均無不當，應予維持，並引用第一審判決
    書記載之事實、證據及理由（如附件）。
二、檢察官上訴意旨略以：雖被告於審判中與被害人家屬即告訴
    人趙鎮家達成和解，但告訴人仍具狀表示：被告審理中始終
    無悔意，犯後態度不好，原審量刑過輕，請求撤銷原判決等
    語。惟查：關於刑之量定，係屬法院得依職權裁量之事項，
    於具體個案，倘科刑時，既已以行為人之責任為基礎，並審
    酌刑法第57條各款所列情狀，而其所量得之刑，未逾越法律
    所規定之範圍（即裁量權行使之外部性界限），客觀上亦無
    違反比例、公平及罪刑相當原則者（即裁量權行使之內部性
    界限），即不得任憑己意指摘為違法。原判決於其理由欄已
    載敘其量刑之理由，核已斟酌刑法第57條各款所列情狀，且
    在法定刑度之內，於法並無不合。再者，被告未曾因故意犯
    罪受有期徒刑以上刑之宣告，有本院被告前案紀錄表在卷可
    查，且於原審審理中與告訴人、被害人胞妹達成和解，告訴
    人於原審法院110年度勞專調字第108號調解筆錄中亦同意向
    法院表示給予被告原諒及緩刑，另賠償款項均已履行完畢，
    有前揭調解筆錄及匯款單據存卷可考（見原審卷第170、183
    頁），被告既於原審及本院審理中均為認罪陳述，並已賠償
    告訴人及被害人胞妹，難謂被告有前揭上訴意旨所稱於審判
    中始終無悔意、犯後態度不佳之情事，原審認本件所宣告之
    刑以暫不執行為適當，而併予宣告緩刑2年，亦無違法或不
    當可言。從而，檢察官上訴主張原審量刑過輕，為無理由，
    應予駁回。 
據上論斷，應依刑事訴訟法第373條、第368條，判決如主文。
本案經檢察官陳映妏提起公訴，檢察官洪鈺勛提起上訴，檢察官
孟玉梅到庭執行職務。
中　　華　　民　　國　　111 　年　　3 　　月　　15　　日
                  刑事第十五庭  審判長法　官  陳芃宇
                                      法　官  陳勇松
                                      法　官  陳俞伶
以上正本證明與原本無異。
如不服本判決，應於收受送達後20日內向本院提出上訴書狀，其
未敘述上訴之理由者並得於提起上訴後20日內向本院補提理由書
（均須按他造當事人之人數附繕本）「切勿逕送上級法院」。
                                      書記官  朱家麒
中　　華　　民　　國　　111 　年　　3 　　月　　16　　日
附錄：本案論罪科刑法條全文
刑法第276條
因過失致人於死者，處5年以下有期徒刑、拘役或50萬元以下罰
金。